Inventaris van het archief van K.F.J. Verboeket, 1944-1950
Nationaal Archief, Den Haag
Collectie K.F.J. Verboeket
Verboeket
1944-1950
C32
0.50 meter; 28 inventarisnummers.
Normale geschreven, getypte en gedrukte documenten, geen bijzondere handschriften.
Nationaal Archief, Den Haag
K.F.J. Verboeket
Mr. K.F.J. Verboeket kwam in 1946 in dienst als Algemeen Secretaris van het Kabinet van de luitenant-gouverneur-generaal te Batavia, tevens hoofd van de Regeringsvoorlichtingsdienst. In 1949 verliet hij Indonesië en vetrok hij naar Nederland. Het archief heeft grotendeels betrekking op zijn functie als hoofd van de Regeringsvoorlichtingsdienst en bevat voornamelijk door hem ontvangen nota's, rapporten en artikelen met betrekking tot de situatie in Indonesië, met name de publieke opinie. Verder een aantal documenten en correspondentie met betrekking tot de Japanse bezetting.
Archiefvorming
Geschiedenis van de archiefvormer
Mr. Karel Frans Jacob Verboeket
geboren te Kediri (Oost-Java) op 22 juli 1902; vader was inspecteur bij het Hollands-Indisch onderwijs; lagere school en middelbare school (Koning Willem III te Batavia)
Naar Nederland. Juristenopleiding te Leiden, na succesvol afgelegd staatsexamen
1928 afgestudeerd. Terug naar Nederlands-Indië. Te werk gesteld bij de Algemene Secretarie te Buitenzorg
1941 adjunct-hoofd Regeerings Voorlichtingsdienst
1942 geïnterneerd te Tjimahi XVe Bat. Bandung
1945 na de bevrijding naar Tanah Abang (Batavia) om spoedig naar Nederland te reizen, t.b.v. voorlichting Indonesië
1946 toegevoegd aan het kabinet van de luitenant-gouverneur-generaal te Batavia als Algemeen Secretaris, tevens hoofd Regeringsvoorlichtingsdienst
1949 in maart teruggekeerd naar Nederland
1951 naar Nieuw-Zeeland geëmigreerd
1969 27 augustus overleden te Napier, Nieuw-Zeeland
Echtgenote: Constance Frederique Erdbrink te Napier overleden 17 augustus 1963
Kinderen: "Kitty" Catharina Johanna, geboren 14 december 1933, vier kinderen, gehuwd met Keith McNaughton, tandarts te Napier, Nieuw Zeeland
Joan Paul, geboren 10 april 1937, tandarts te Dunedin, Nieuw Zeeland, 3 kinderen.
In leven is nog een zuster van wijlen de heer Verboeket, mevrouw C Crevels-Verboeket, wonend in Den Haag.
Geschiedenis van het archiefbeheer
Het ING ontving deze stukken op 2-4-1981 van mevr. McNaughton-Verboeket. Het materiaal is o.a. gebruikt voor de ING publicatie Officiële bescheiden betreffende de Nederlands-Indonesische betrekkingen 1945-1950. In 1996 werd de collectie, samen met een aantal andere overgedragen aan het Nationaal Archief. Deze collectie wordt in de overdrachtslijst overigens niet specifiek genoemd.
.
Schenking (van een niet overheidsarchief)
18.03; 2.21
Aanwijzingen voor de gebruiker
Openbaarheidsbeperkingen
Volledig openbaar.
Materiële beperkingen
Aanvraaginstructie
Openbare archiefstukken kunnen online worden aangevraagd en gereserveerd. U kunt dit ook via de terminals in de studiezaal van het Nationaal Archief doen. Om te kunnen reserveren dient u de volgende stappen te volgen:
U maakt een profiel aan op www.gahetna.nl, en logt vervolgens in
Via de archiefinventaris (alleen de beschrijvingen met rode nummers) selecteert u het gewenste archiefstuk door op de knop 'Reserveren' te klikken
In het volgende scherm geeft u aan op welke dag u het archiefstuk wilt inzien
Indien u zich bevindt in de studiezaal en een tafelnummer heeft ontvangen kunt u dit nummer vermelden. Als u geen tafelnummer heeft kunt u tafelnummer 777 laten staan
Vervolgens bevestigt u uw reservering door deze te versturen.
Verwant materiaal
Beschikbaarheid van kopieën
Beschrijving van de series en archiefbestanddelen
- [Map I] Perscommuniqués uitgegaan van de Nederlands-Indische regering, 1945 september 2 - 1945 december 1; 1; 1 band
- [Map II] Nieuwsgier, getypt en gestencild, bevat dubbelen, 1945 september 7 -1947 januari 11; 2; 1 omslag
- "Diverse kranten ontvangen van dhr. Leyds", 1945-1946; 3; 1 omslag
  bevat
  Indonesian News Bulletin [Antara] 1,2 en 4 oktober 1945
  De Nieuwsgier, 26,. 29 december 1945, 2, 25 januari, 7, 8 februari, 4 [p 1-2 ontbreken], 23 maart, 5,6, 11 april 1946
  De Opdracht, tijdschrift gewijd aan het nieuwe Indië februari - april 1945 [nrs. 23-26
  De Uitkijk, 2 jrg no 12, 23 maart 1946
  Nieuwe Courant (Surabaya), 4 en 7, 9 mei 1946
  Juliana Bode (Palembang), 7 mei 1946
  Uitzicht, uitgave RVD, 10 en 17 juli 1946
  Het Dagblad, 4, 5, 8, 9, 10, 31 juli 1946 Vrij Nederland, 27 april 1946 Weekoverzichten opgemaakt door de RVD betreffende de Indonesische (en Chinese) pers en weekkronieken. maart-april 1946
  Idem voor de Nederlands-Indische pers
- [Map A] "Van alles wat" [inliggende handgeschreven inhoudslijst gemaakt door ING. Stukken genummerd 1-30], 1945-1948; 4; 1 omslag
- [Map B] [inliggende handgeschreven inhoudslijst ING. Stukken genummerd 31-55], 1945-1948; 5; 1 omslag
- Stukken betreffende de "Basisovereenkomst" [inzake de nieuwe staatkundige ordening van het Koninkrijk der Nederlanden en van Indonesië], afschriften en stencils, 1948; 6; 1 omslag
- [Map F] "Analyseering: opzet Voorlichtings-orgaan Oost-Indonesië", 1947 maart; 7; 1 omslag
- "Diverse stukken II", 1945-1949; 8; 1 omslag
  bevat:
  Brief van [Verboeket], te Batavia aan P.J.A. Idenburg, te 's-Gravenhage, afschrift, 1947 december 12
  Nota van Verboeket, als Algemeen Secretaris voor de Directeur-Generaal Algemene Zaken betreffende een verslag van Thio Thiam Tjong, adviseur in algemene dienst, van de reis van de Chinese vertroostingsmissie, 1947 april
  "De band Indië-Nederland", anoniem pamflet, stencil, katern, z.d.
  Publicatie van de RVD "Commissarissen-Generaal over de Ontwerpovereenkomst, 1946 december"
  "American Miscellany" uitgave van de United States Information Service Batavia, 1949 februari 21
  "Eenige aantekeningen naar aanleiding van een door mr. Samsoeding (vice-voorzitter van de Masjoemi) aangevraagd onderhoud, dat ruim 2 uur duurde", 1947 mei 15
  "Boutade" van "Jaap", 1947 mei 13
  Perscommuniqué RVD [B.E. 154], 1947 mei 9, stencil
  Memorandum van de directeur-generaal Algemene Zaken betreffende een memo van de luitenant-gouverneur-generaal betreffende te volgen politiek als de Republiek het akkoord van Linggadjati niet in goede trouw wil uitvoeren, afschriften, 1947 april 18 en 22
  Nota "Indrukken omtrent Djocjävan P.J.A. Idenburg, stencil, z.d.
  Brief van Amir Sjarifoeddin, premier van de Republiek Indonesia, te Djokjakarta, aan de luitenant-gouverneur-generaal, afschrift, 1947 juli 7
  Pamflet "Zooals een Nationalist, die met ons wil samenwerken ons ziet", z.d.
  "A short form of service to be used in government offices", humoristische variaties op gebeden, afschrift
  Memorandum van de luitenant-gouverneur-generaal betreffende Oost-Indonesië, stencil, 1947 mei 1
  "Zaken voor Huib", notities gemaakt in een vliegtuig, 1946 juni 16
  Memorandum van K.C.A. Colette betreffende uit te zenden personeel naar Nederlands-Indië, afschrift, 1945 december 15
  "Strijdt", uitgave van de reunistenvereniging der oud illigaliteit, 1946 januari 26
  "Overzicht nr. 11. Tussen licht en donker", verhandeling over actuele zaken van mevrouw Ko Luyckx te Batavia, 1946 januari 18
  Ingekomen brief van uitgeverij W. van Hoeve te Deventer, 1946 januari 18
  Notitie van Verboeket, bestemd voor "Excellentie", 1946 januari 21
  Transcriptie van een radiorede door Verboeket (in tweevoud), 1946 januari 21
  Memorandum van Verboeket, als regeringscommissaris Voorlichting, voor de minister van Overzeese Gebiedsdelen betreffende voorlichting over en naar Indië, afschrift, 1946 januari 24
  Ingekomen brief van "Paul" te Batavia, 1946 januari 5
  Ingekomen brief van Mary Michelet Diepeveen, te Bolnes
  "A general survey about the movement in Indonesia. 1942-1945", stencil
  Nota van prof. van Wulfften van Palthe, 1945 december 7
  Nota van P.A. Wansink, directeur van de RVD, bestemd voor de minister-president betreffende de organisatie van de voorlichting voor en over Indië, 1945 december 31
  Artikel uit of voor het Algemeen Handelsblad (?) betreffende verklaring van Sjahrir, afschrift, 1946 januari 16
  Korte aantekeningen betreffende het interneringskamp Tjikoedapateuh te Bandoeng, afschrift, 1945 september 23
  "Verklaring van de Indische Regering", gedrukt, [1945]
  Memo van J.K. Kroon voor Verboeket betreffende voorlichting Indonesië uit Nederland, 1945 december 8
  Bijlages bij Je Maintiendrai, uitgave van de Nederlandse Volksbeweging met artikelen van W.A. van Goudoever over de toestand in Indonesië, 1945
- Diverse stukken ingekomen bij of opgesteld door Verboeket, 1946; 9; 1 omslag
  Overzicht geschiedenis Nederlandse koloniale politiek, z.d.
  Verhandeling betreffende de toekomstige politieke ontwikkelingen in Indonesië, z.d.
  Verhandeling betreffende de verschillen tussen Nederlandse en Republikeinse standpunten. z.d.
  Rede over de afdeling Perszaken, z.d.
  Ingekomen brief van J.B. Bouwer, te Batavia, 1946 mei 29
  Memo van Verboeket voor intern gebruik met citaten van een artikel van de hand van een Brits oorlogscorrespondent, 1946 juli 19
  Verhandeling over de onderhandeling tussen Nederland en de Republiek, 1946 november 8
  Ingekomen brief van J.M. Landré, te Den Haag, 1946 november 30
  Overzicht berichtgeving Indonesische pers, 1946 december
  Brief van M. v.d. Weyden-van Heutz, te Batavia aan Van Mook, met bijlage, afschrift, 1946 november 22
  Ingekomen brief van J. Kroon, te Melbourne, 1946 december 9
  Ingekomen brief van G.W. Fris, te Den Haag, 1946 december 7
  Overzicht te verwachten personeel voor de RVD uit Nederland, 1946 december 13
  Concept radiorede [van Verboeket?] bij het starten van de uitzendingen van Poerri [Poesat Radio Resmi Indonesia] vanuit Batavia, z.d.
  Overzicht van Republikeinse radio-uitzendingen met transcriptie en vertaling rede Soekarno, [1946] december
  Brief van N.N. aan Van Mook bevattende een lofrede op zijn verrichtingen, afschrift ,1946 december 31
  Verhandeling over de Nederlandse en internationale koloniale verhoudingen, stencil, z.d.
  Beschrijving van de onderhandelingen tussen de Commissie-Generaal en de Indonesische delegatie, stencil, [1946 november]
  Verhandeling of rede betreffende het te voeren beleid in Indonesië en de politieke ontwikkelingen, stencil, 1946 oktober 29
  "Politieke aantekeningen voor het bestuur -IV-", Schets van de onderhandelingen tussen de Commissie-Generaal en de Indonesische delegatie [1946 november]
  Artikel van Sachloel Nasoetion, te Medan, "De Japanse propaganda voor en gedurende bezetting", met begeleidende brief, 1946 maart
- Diverse publicaties, 1945; 10; 1 omslag
  Persoverzichten afdeling Documentatie, nr 8 en nr. 9, 1945 december
  Vlugschrift "Indië in Nood. Geen uur te verliezen", van ir. H. van Swaay m 1845 decenber 12
  De Opdracht.Tijdschrift gewijd aan het nieuwe Indië, nr. 29, 2e meinummer 1946
  Star Weekly Diterbitkin Saban Hari Minggoe, 1948 november 7
  "Redt hen.. zij Vergaan" Pamflet betreffende situatie van geïnterneerden in Bandoeng, 1945 december
  Het Indisch Nieuws, geïllustreerd weekblad, 1945 november-december
  Het Dagblad, 1945 december 35
- Diverse stukken, 1921-1950; 11; 1 omslag
  Uittreksels Indonesische pers, 1945
  Verslag van een gesprek met Soejitno Mangoenkoesoemo, 1945 september 25
  Lijst van oorlogscorrespondenten en public relations officers op Java, 1945 november 17
  Verhandeling over de Australische positie met betrekking tot Nederlands-Indië
  Artikel uit Het Dagblad getiteld "Het Bangdoengsche "geschil"", excerpt
  Tekst radiorede van Verboeket, 1946 januari 21
  Nota van de Regeringsvoorlichtingsdienst voor de minister-president betreffende de voorlichting in Indië, stencil, 1945 december 12
  Brief van W. Alons te Batavia, aan de directeur van Financiën, houdende verantwoording van zijn handelen tijdens de Japanse bezetting, afschrift, 1945 november 22
  Verklaring van de Gezamenlijke Verzetsbeweging in Nederland betreffende de bevrijding van Indonesië, afschrift uit Het Parool, 1945 april 24, met bijlage
  Tekst radiorede Verboeket over Java in de bezettingstijd, 1946 januari 14
  Teksten van artikelen verschenen in De Taak: In Memoriam mr. P. Brooshooft, 1921 april 27;, "De Pers in Indië' z.d.; "Ambtenaar en persvrijheid (in tweevoud), 1922 juli 15; "Indische Journalistiek" (in tweevoud), 1921 december 3
  Brief van A.J. Koens, te Bandoeng, ingekomen bij de redactie van De Taak, met afschrift, 1922 juni 26
  Verhandeling "Publiciteit in deze Tijd" van J.A. Ritman, 1926 februari
  Brochure "Onze Strijd" met communistisch getinte verhandeling over de onafhankelijkheidsstrijd van de Republiek, stencil, z.d.
  Citaat uit "De Sarikat Islam in het credit van ons koloniaal bestuur" van Snouck Hurgronje met notitie van Verboeket
  Portret [van Verboeket?] gemaakt door [Scheybeler] in het interneringskamp Tjikoedapateuh, 1944 juli
  Nota's betreffende Nieuw-Guinea vraagstuk, stencils, z.d.
  Excerpten uit de publicatie "De Taak" uit de jaren 20, waarschijnlijk voor het schrijven van een artikel
  Citaat uit "Nederlandse Cultureele politiek in Indië" van F.R.J. Verhoeven
  Artikel van J.W. Meyer Ranneft in de Gids "Hollands fout in Indië, 1937 maart, afschrift
  Citaat uit "Beschouwingenen omtrent den landbouw in het algemeen in verband met de toestanden op Java. Naschrift 1906" van S.P. Ham (in tweevoud); "Als ik koning was", z.d.; Citaat uit "De ontwikkeling van de koloniale gedachte" van J.H. Calmeyer
  Brief van E. Kauffeld, te Batavia, aan de secretaris van Staat voor Economische Zaken, stencil, 1948 juni 15
  Tijdschrift Liens. cahier maneusel des lettres et des arts 1950 februari [afkomstig van Dolf Verspoor te Parijs, blijkens inliggende bon]
  Nota over de P.K.I., stencil, [1948]
  Verslag van een reis met Indische journalisten naar Australië in de periode 4-23 oktober 1941
  Memorandum voor de luitenant-gouverneur-generaal betreffende propaganda en voorlichting, minuut of afschrift, 1945 november 19
  Rapport van [H. Menke?]. over het verloop van de gebeurtenissen te Soerabaja van 23 september tot en met 10 november 1945, met afschrift
  Publicatie RVD "Overzicht van den politieke toestand", stencil, 1945 november 15
  Overzicht van de oprichting van de Republiek Indonesia en verdere ontwikkeling van de onafhankelijkheidsbeweging, 1945 [oktober]
  Bekendmaking van luitenant-admiraal C.E.L. Helfrich betreffende de toestand in Nederlands-Indië, stencil, 1945 [oktober]
  Engelstalig persbericht betreffende een buitgemaakt document met informatie over de installatie van de Republikeinse regering door de Japanners, [1945]
  Knipsel uit Vrij Nederland met advertentie van het Rode Kruis voor het doorzenden van tijdschriften naar Indië, 1945 december 22
  Perscommuniqué van de Nederlandse Regering betreffende de verklaring van het Departement van Staat over de toestand in Nederlands-Indië, 1945 december 22
  "Declaration of policy of the Netherlands Indies Government", stencil, [1945]
  Bekendmaking of pamflet "Keterangan resmi dari Pemerintah"
  Lijst van Nederlandse jeugdverenigingen, afschrift
- Propeller, nieuwsblad van RAPWI-Rode Kruis te Bandoeng, ingekomen bij J.H. Ritman te Tanah Abang Batavia, 1945 december 5,6; 12; 2 stukken
- Ingekomen brief van H. Nauta te Groningen, 1945 november 14; 13; 1 stuk
- Nota en drukwerk, 1940-1947; 14; 3 stukken
  Nota "Nieuwsvoorziening, voorlichting en propaganda in Indochina" door A.G.H. Bachrach, hoofd afd. Documentatie, bestemd voor Hoofd RVD, 1946 mei 28
  Memorandum outlining acts of violence and inhumanity perpetrated by Indonesian bands on innocent Chinese before and after the Dutch police action was enforced on July 21, 1947, compiled by Chung Hua Tsung Hui (federatieon of Chinese associatons) in Batavia, 1947 september 15
  Persberichten en mededelingen van de N.I. Vereniging van Importeurs-Groothandelaren N.I.V.I.G. ,1940 november 11
- Correspondentie met J.H. Ritman en A. Ritman, 1945-1946; 15; 1 omslag
- "Dagboek van een Japans soldaat" uitgegeven door RIOD Batavia, stencil, z.d.; 16; 1 stuk
- [mapD] "Diversen", met inliggende handgeschreven inhoudsopgave door het ING, stukken genummers 62-66, 17
- Verslag van B. van D. betreffende gebeurtenissen in Garoet, met gedeeltelijk uitgetypt afschrift, met maaltijdbonnen, 1945 oktober 19; 18; 1 omslag
- Map met diverse stukken, gemerkt "IN", 1933-1947; 19; 1 omslag
  Brief van het voormalig hoofd van de Netherlands Indies Government Information Services, H. Quispel, aan de voorzitter van de Algemene Rekenkamer te Batavia houdende beantwoording van vragen van de Directeur Financiën, met bijlage, afschrift
  "Indonesië, de Aziatische grote mogenheden en Australië", stencil, z.d.
  "Aanteekening van den luitenant-gouverneur-generaal" betreffende besprekingen uitgaande van de Commissie van Goede Diensten, afschriften, 1947 november 19 en 1947 december 3
  Nota van de regeringsadviseur voor Politieke Zaken op Sumatra, J.J. van der Velde, betreffende de politieke ontwikkeling op Sumatra, stencil, 1947 december
  Overgetypte artikelen uit "De Stem" van 16 april 1933 resp 16 september 1933 geschreven door H. J. van Mook
  Memo van de luitenant-gouverneur-generaal betreffende punten van bespreking voor dr. Idenburg in Nederland, 21 november 1947
  Lijst met overwegingen en besluiten van de Nederlandse regering, stencil, z.d.[na Linggadjati, 1947?],
  Luchtpostbrief van de Regeringsvoorlichtingsdienst te Batavia bestemd voor het ministerie van Overzeese Gebiedsdelen met een overzicht van de actuele politieke en economische situatie in Nederlands-Indië, stencil, 1947 september 6
  "Ambivalentie in de Indonesische Politiek gezien van Zuid-Borneo uit", afschrift, z.d.
  Overzicht van de RVD van de verhandeling van zaken tussen Nederlands-Indische regering en de republiek Indonesia [AE 528], stencil, 1947 juli 21
  RVD-transcriptie van radiotoespraak door de Recomba voor West-Java, Raden Abdulkadir Widjojo Atmodjo [AN 1079], stencil, 1947 juli 29
  Persbericht RVD betreffende een in het gebouw van de Republikeinse ministerie van Informatie gevonden brief over voorgenomen Republikeinse infiltraties, stencil, twee versies (Engels en Nederlands) 1947 juli 25
- Concepten van artikelen,; nieuwscommuniques [o.a. RAPWI-communiques en "Nieuws voor de Kampen"], transcripties familieberichten over de radio uit Australië; stukken betreffende het Rode Kruis, vrijgelaten krijgsgevangen, strooibiljet geallieerden, 1945 september - 1945 oktober; 20; 1 omslag
- "Map III. D. Djajakusuma"; Nieuwsbulletins, voornamelijk onder de naam Tanah Abang Bode, stencils en doorslagen [met dubbelen], 1945 augustus 22 - 1945 september 5; 21; 1 omslag
- [map C] "Verboeket. Japansche tijd" [met inliggende handgeschreven inhoudsopgave ING, stukken genummerd 56-61], 1945-1948; 22; 1 omslag
  [56] Verslag van een reis naar Makassar door [Verboeket?], kopie, 1947 november 12 - november 16
  [57] Propeller, uitgave RAPWI-Rode Kruis Bandoeng, stencil, 1945 december 3
  [58] "A general survey about the movement in Indonesia. 1942-1945" door N.N., stencil z.d.
  [59] "Herrijzend Nederland. Met de Skymaster naar Indië. Een serie radiotoespraken door G. Sluizer", stencil, december 1945
  [60] Overzicht samengesteld uit de Maleise Pers op Java [Tjahaja, strooibiljet, Soeara Merdeka en Berita Gunseikantu], 1948 augustus 15 - 1945 september 23
  [61] Publicatie RAPWI Bandoeng "Treurspel Garoet", 1945 oktober 15. [ONTBREEKT 2006]
- Perscommuniqués van de Regeringsvoorlichtingsdienst, stencils, 1946-1948; 23; 1 omslag
- Indonesische pamfletten, in origineel of transcriptie, 1945; 24; 1 omslag
- Ingekomen berichten en rapporten,; Japanse en Indonesische kranten en nieuwsbulletins (Asia Raya en Tjahaja), met vertalingen, 1945 augustus-september; 25; 1 omslag
- Geallieerde strooibiljetten, verspreid bij Balikpapan, 1945 augustus 29; 26; 2 stukken
- Kort verslag (in tweevoud) over de Chinezen in Batavia gedurende de Japanse Bezetting door de adviseur Oost-Aziatische zaken, 8 oktober 1945, afschrift; Rapport van David Wehl over de militaire situatie te Surabaja opgemaakt 19 november 1945, met 2 afschriften; Transcriptie van Republikeins radioverkeer, toegezonden aan Verboeket als voorbeeld van de werkzaamheden van de K.P.D., 25 november 1945, afschrift; "2nd review of the evacuation and dislocation of women and children" van RAPWI Control Staff, 5 december 1945, stencil, 27; 1 omslag
- Pamflet van de organisatie "De vereenigde Burgers van Nederlandsch Indië", z.d.; 28; 1 stuk